【裁判字號】    98,交抗,175
【裁判日期】    980204
【裁判案由】    違反道路交通管理處罰條例
【裁判全文】
臺灣高等法院交通事件裁定        98年度交抗字第175、185號
    抗  告  人  甲○○
    即受處分人
上列抗告人因違反道路交通管理處罰條例案件，不服台灣新竹地
方法院，中華民國97年12月30日，97年度交聲字第442 、554 號
裁定，提起抗告，裁定如下：
    主      文
抗告駁回。
    理      由
一、受處分人不服道路交通管理處罰條例第8條所定主管機關所
    為處罰，得於接到裁決書之翌日起20日內，向管轄地方法院
    聲明異議，道路交通管理處罰條例第87條第1 項明文規定。
    交通法庭認聲明異議不合法律上程式，且無從補正，應以裁
    定駁回；依道路交通管理處罰條例第87條規定，向管轄法院
    聲明異議的期間，自裁決送達翌日起算，並得依法扣除在途
    期間；如當事人居住於處罰機關所在之鄉、鎮、市（包括縣
    轄市、省轄市及院轄市）者，不扣除在途期間，道路交通案
    件處理辦法第18條、第12條與法院訴訟當事人在途期間標準
    第4 條第1 項第1 款分別定有明文。
二、原處分機關即交通部公路總局新竹區監理所新竹市監理站97
    年8月15日，竹監新三字第裁51-E00000000、51-Ｚ000000000
    號裁決書，於同日向抗告人甲○○登記戶籍地新竹市○道路
    ○ 段278 巷18號送達，由抗告人本人簽名收受，有送達證書
    影本可憑（原審17）。上述裁決書已合法送達予抗告人。
    抗告人對該裁決如有不服，其聲明異議的20日期間，因並無
    在途期間扣除問題，應自收受裁決書翌日即97年8 月16日起
    算至97年9 月4 日止。
    抗告人遲至97年9 月5 日才向原處分機關遞送聲明異議狀，
    有原處分機關收狀日期戳（原審5） 可憑，已逾合法聲明異
    議期間。
    抗告人聲明異議顯然不合法律上程式，且無從補正。原審依
    前述說明，駁回異議聲明，認事用法，並無不當。
三、抗告意旨略以：裁決書送達並非抗告人本人簽收而是外婆代
    收等語。
四、刑事訴訟法第62條規定，送達文書，準用民事訴訟法之規定
    。
    民事訴訟法第137 條第1 項規定：送達於住、居所、事務所
    或營業所，不獲會晤應受送達人者，得將文書付與有辨別事
    理能力之同居人或受僱人。
    抗告意旨所述由前述送達證書的外觀形式上無從認定與事實
    相符；縱抗告意旨所述屬實，依民事訴訟法第137 條第1項
    規定，裁決書同樣已於97年8 月15日合法送達。
    抗告人前所為聲明異議已逾法定不變期間，事證明確，抗告
    無理由，應予駁回。
五、依道路交通案件處理辦法第26條，刑事訴訟法第412 條，裁
    定如主文。
中    華    民    國    98    年    2     月    4     日
                  刑事第六庭  審判長法  官  林堭儀
                                    法  官  吳淑惠
                                    法  官  郭豫珍
以上正本證明與原本無異。
不得再抗告。
                                    書記官  胡勤義
中    華    民    國    98    年    2     月    10    日


司法院資訊處製作；財團法人民間司法改革基金會備份。
